【裁判字號】    99,桃聲簡再,1
【裁判日期】    990413
【裁判案由】    聲請再審
【裁判全文】
臺灣桃園地方法院刑事裁定           99年度桃聲簡再字第1號
聲  請  人
即受判決人  甲○○
上列聲請人即受判決人因詐欺案件，對於本院中華民國98年10月
23日第一審確定判決（98年度桃簡字第1994號），聲請再審，本
院裁定如下：
    主  文
再審之聲請駁回。
    理  由
一、聲請人即受判決人甲○○聲請意旨略以：聲請人於民國97年
    12月間為找工作，見自由時報上有刊載「世博合法娛樂公司
    」應徵司機，遂與電話0000000000號自稱周經理之人聯絡，
    周經理表示因工作需要，要將員工承辦轉帳款項存放入聲請
    人帳戶中，要求聲請人提供其申辦之國泰世華商業銀行建國
    分行帳號000000000000號帳戶之提款卡及密碼配合辦理，交
    付帳戶資料後數日，無法聯繫周經理時，聲請人始知受騙。
    然聲請人於本案中也是被害人，迄今仍保有上開帳戶存摺正
    本，係原審裁判時未注意之證據。又聲請人發現遭騙後，旋
    即前往國泰世華銀行辦理掛失，有櫃臺承辦人員、保全錄影
    、電話掛失紀錄等人證物證，均為裁判時未注意之證據。是
    本院98年度桃簡字第1994號判決顯未審酌上開證據，而該新
    證據均足以證明原判決認定事實有誤，爰依刑事訴訟法第42
    0 條第1 項第6 款之規定聲請再審。
二、按法院認為無再審理由者，應以裁定駁回之，刑事訴訟法第
    434 條第1 項定有明文。又刑事訴訟法第420 條第1 項第6
    款規定：因發現確實之新證據，足認受有罪判決之人應受無
    罪、免訴、免刑或輕於原判決所認罪名之判決者，得聲請再
    審。而本款所謂發現確實之新證據，係指該證據於事實審法
    院判決前已經存在，為法院或當事人所不知，不及調查斟酌
    ，至其後始行發見，且就證據本身形式上觀察，固不以絕對
    不須經過調查程序為條件，但必須顯然可認為足以動搖原有
    罪確定判決，而為受判決人無罪、免訴、免刑或輕於原判決
    所認罪名之判決者為限（最高法院84年度台抗字第60號裁判
    意旨參照）；再又刑事訴訟法第421 條規定，不得上訴於第
    三審法院之案件，除前條規定以外，其經第二審確定之有罪
    判決，如就足生影響於判決之重要證據漏未審酌者，亦得為
    受判決人之利益，聲請再審。而所謂「足生影響於判決」，
    自係指就該證據之形式觀察，毋須經調查程序，已顯然可認
    為足以動搖原確定之判決而言；又所謂「漏未審酌」，自係
    指該證據於判決前已存在，且已顯現於卷宗內為法院所知悉
    之證據而言，否則當無漏未審酌之可言。苟事實審法院依調
    查之結果，本於論理法則、經驗法則，經取捨證據後認定事
    實者，既對卷附證據資料為價值判斷，而對被告不利之證據
    採酌據為論罪之依據，至其餘與前開論罪證據不相容之供述
    ，縱屬對被告有利，仍無證據價值而不採，此係有意不採，
    並非疏而漏未審酌，尚不得據為聲請再審之理由（最高法院
    95 年 度臺抗字第513 號、91年度臺抗字第65號裁判要旨參
    照）。
三、經查：本件聲請人提出之聲證三之國泰世華銀行帳號000000
    00000 號帳戶，係聲請人向上開銀行所申辦，為原審所認定
    在卷。然該帳戶存摺僅得證明聲請人有申辦帳戶，且存摺部
    分並未交付與他人之事實，被告既已交付上開帳戶之提款卡
    及密碼，則已足供他人就該帳戶任意提存而為利用，縱聲請
    人未連同存摺一併交付，亦難解免其幫助詐欺之罪責。至原
    審所引用98年度偵字第857 號聲請簡易判決處刑書之犯罪事
    實二、(二)之末固提及：「被告與該人既並非熟識，竟貿然將
    前揭帳戶之存摺、提款卡及提款卡密碼悉數交給不詳姓名年
    籍之他人，顯與常情不符。」雖誤載聲請人連同存摺一併交
    付等情，然對犯罪事實之認定，要無影響。至聲請人稱其於
    97 年12 月7 日曾以電話掛失，同年月8 日又至國泰世華商
    業銀行北桃園分行辦理提款卡遺失及將存摺登補最新紀錄之
    證據，及聲請人遭騙取提款卡後至桃園市同安派出所之警詢
    筆錄、同安派出所之承辦員警及97年12月4 日ATM 自動櫃員
    機保全錄影畫面等證據，原審均未審酌乙節。然查：所謂行
    為人行為時「未必故意」之認定，凡行為人可預見其發生，
    而其發生不違反其本意，即屬之。是聲請人縱誤信「周經理
    」所稱「應徵工作所需」，而將提款卡及密碼一併交付之，
    其固然係他案之被害人（遭詐騙帳戶資料），然無法阻卻於
    交付帳戶時之主觀上對於帳戶交付後可能遭不法利用之預見
    （即未必故意）存在，關於此點，原審判決均業經審酌，並
    非如聲請人所述係漏未審酌，且上開證據均對原審認定之事
    實要無影響，並無達動搖原審確定判決之程度。聲請人因其
    與法院證據取捨持相異評價，即以此為由而聲請再審，有違
    刑事訴訟法第421 條之再審要件，非有理由。
四、綜上所述，本件聲請人所舉聲請再審理由，非聲請再審之適
    法理由，且所提證據亦非屬刑事訴訟法第420 條第1 項第6
    款所稱之發現確實之新證據，難認有再審理由，應予駁回。
五、據上論斷，應依刑事訴訟法第434 條第1 項，裁定如主文。
中    華    民    國    99    年    4     月    13    日
                  刑事第二庭    法  官  黃裕民
以上正本證明與原本無異。
如不服本裁定，應於裁定送達後5 日內向本院提出抗告狀。
                                書記官  劉家蕙
中    華    民    國    99    年    4     月    20    日

司法院資訊處製作；財團法人民間司法改革基金會備份。
